# 土地出让金发票

提问人：daisy_potato 时间：2011-11-13 23:07:38
通过招拍挂方式取得的土地，其支付的土地出让金是否会取得相应的发票呢？我们下属单位只拿到了收据，这样是否影响土地增值税的税前扣除？

回答人：chenyiwei
应当是取得收据（具体样式可能各地有区别，请查阅本地的相关规定）。出售时可以凭该收据作为土地成本税前扣除的依据。